【裁判字號】    99,小上,47
【裁判日期】    990610
【裁判案由】    給付價金
【裁判全文】
臺灣臺北地方法院民事裁定              99年度小上字第47號
上  訴  人  雅絹衣著事業有限公司
法定代理人  乙○○
被上訴人    宜興榮紡織有限公司
法定代理人  甲○○
上列當事人間給付價金事件，上訴人對於中華民國99年2 月26日
本院臺北簡易庭98年度北小字第3199號第一審小額民事判決，提
起上訴，本院裁定如下：
    主  文
上訴駁回。
第二審訴訟費用新台幣壹仟伍佰元由上訴人負擔。
    理  由
一、按對於小額程序第一審裁判之上訴或抗告，非以其違背法令
    為理由，不得為之；上訴狀內應記載上訴理由，表明下列各
    款事項：一原判決所違背之法令及其具體內容。二依訴訟資
    料可認為原判決有違背法令之具體事實，民事訴訟法第436
    條之24第2 項、第436 條之25定有明文。又依同法第436 條
    之32第2 項準用第468 條、第469 條第1 款至第5 款規定，
    判決不適用法規或適用不當者，為違背法令，其中，判決有
    同法第469 條第1 款至第5 款情形之一者，為當然違背法令
    。是當事人於小額訴訟程序提起上訴，如依民事訴訟法第46
    8 條規定，以第一審判決有不適用法規或適用法規不當為理
    由時，其上訴狀或理由書應有具體之指摘，並揭示該法規之
    條項或其內容。若係成文法以外之法則，應揭示該法則之旨
    趣。倘為司法院解釋、或最高法院之判例，則應揭示該判解
    之字號或其內容。如以民事訴訟法第469 條第1 款至第5 款
    情形為理由時，其上訴狀或理由書，應揭示合於該條款之事
    實。故對於小額程序之第一審裁判提起上訴時，如上訴論旨
    並未具體指出原審認定事實有如何違反法令情事，更未具體
    指明其所違反法令之條項或其內容，不得謂已合法表明上訴
    理由，其上訴自難認為合法（最高法院70年台上字第720 號
    判例意旨參照），而屬上訴不合程式，第二審法院應依同法
    第436 條之32第2 項準用同法第444 條第1 項以裁定駁回之
    （最高法院72年度台聲字第113 號裁定意旨參照）。
二、本件上訴意旨略以：本院98年度北小字第3199號判決（下稱
    原判決）審認被上訴人否認伊檢送財團法人紡織產業綜合研
    究所（下稱紡研所）測試之布料即為被上訴人所給付之系爭
    布料及被上訴人樣本之布料，因伊未能就上開二份報告形式
    證據負舉證之責，而命伊給付被上訴人貨款，然伊於民國98
    年3 月6 日收受被上訴人交付貨號#S0000 000% SILK黑色布
    料103.5 碼，伊裁剪72.6碼製成成品，因無法販售置於倉庫
    ，未裁剪部分30.9碼於98年4 月9 日退回被上訴人，伊自98
    年3 月中旬起即陸續電話通知被上訴人前來處理布料瑕疵乙
    事，被上訴人嗣於同年4 月8 日始發函傳真予伊要求解決此
    事，伊於隔日將未使用之30.9碼布退回被上訴人，以便被上
    訴人查驗同批布料之未使用布料，有不堪外力稍拉即出現裂
    紗之情形，伊再於同年6 月21日將三款裁製成衣4 件交付被
    上訴人查驗易出現裂紗之現象，惟被上訴人迄未針對布料瑕
    疵乙事回覆伊，就此伊主張請求被上訴人提供於98年6 月21
    日收受之4 件衣服，由臺灣高等法院會同兩造送紡研所檢驗
    。又兩造簽訂之買賣合約書約定「賣方（即被上訴人）交予
    買方之布料，到貨品質及顏色如與樣本不符，賣方應立即收
    回更換，如有短碼或故障時，同意補足碼數交買方」，足證
    被上訴人交付之布料品質及顏色，須符合最初被上訴人所提
    供並經伊打樣檢測合格之布料樣本標準，詎依被上訴人交付
    之上開72.6碼布料而設計裁剪製成衣服45件有瑕疵無法銷售
    ，原判決竟認符合中等品質，伊無法接受等語。並聲明：(一)
    就上訴人交付瑕疵布料造成之損害，與原判決命上訴人給付
    貨款價金為抵銷。(二)願供擔保，請准宣告免為假執行。
三、經查，上訴人前揭上訴理由，僅係就原判決之證據取捨、認
    定事實之職權行使，指摘其為不當，並未表明原判決有違背
    之法令及其具體內容，或具體指摘原審判決有何不適用法規
    或適用不當之情形，及合於民事訴訟法第469 條所列各款之
    事實，復無指明所違背之法規、法則、司法解釋或最高法院
    判例，且就整體訴訟資料亦無從認定原判決有何違背法令之
    具體事實，難認已於上訴狀內依法表明原判決如何具體違背
    法令，揆諸前揭說明，應認上訴人提起本件上訴，未具上訴
    之合法程式，其上訴自難認為合法，自應裁定駁回其上訴。
四、本件第二審上訴費用為新台幣1,500 元，爰依民事訴訟法第
    4 36條之32第1 項準用同法第436 條之19第1 項規定，確定
    本件上訴之訴訟費用額如上所示金額。
五、據上論結，本件上訴為不合法。爰依民事訴訟法第436 條之
    32第1 項、第2 項、第444 條第1 項前段、第436 條之19第
    1 項、第95條、第78條，裁定如主文。
中    華    民    國    99    年    6     月    10    日
                  民事第六庭審判長法  官   朱漢寶
                                  法  官   吳定亞
                                  法  官   蔡和憲
上為正本係照原本作成。
本裁定不得抗告。
中    華    民    國    99    年    6     月    15    日
                                  書記官   廖素芳

司法院資訊處製作；財團法人民間司法改革基金會備份。
